臺灣臺中地方法院刑事判決
111年度易字第1633號
公  訴  人  臺灣臺中地方檢察署檢察官
被      告  何宏韋



                    (另案於法務部○○○○○○○○○執行                      中)  
上列被告因侵占等案件，經檢察官提起公訴（111年度偵字第249
7號、第10147號、第28309號），被告就被訴事實為有罪之陳述
，經告知簡式審判程序之旨，並聽取被告與公訴人之意見後，本
院合議庭裁定由受命法官獨任進行簡式審判程序，判決如下：
    主    文
何宏韋犯侵占罪，累犯，處有期徒刑捌月。未扣案之犯罪所得即
如附表編號1、2所示之物均沒收，於全部或一部不能沒收或不宜
執行沒收時，追徵其價額。又犯竊盜罪，累犯，處有期徒刑肆月
，如易科罰金，以新臺幣壹仟元折算壹日。未扣案之犯罪所得即
如附表編號3所示之物沒收，於全部或一部不能沒收或不宜執行
沒收時，追徵其價額。
    犯罪事實
一、何宏韋意圖為自己不法之所有，分別為下列犯行：
  ㈠於民國110年10月9日下午2時許，在址設臺中市○○區○○○00號之
    騎安車業股份有限公司（下稱騎安車業公司）豐原門市，向騎
    安車業公司承租如附表編號1、2所示之大型重型機車1臺(下稱
    甲車)及安全帽2頂，租賃期間至同日晚上8時止，騎安車業公
    司之員工並當場交付上開機車及安全與何宏韋。嗣何宏韋於
    同日晚上8時前某時許，致電騎安車業公司表示欲續租上開機
    車1日，經騎安車業公司同意，並約定續租期間至同年月11日晚
    上8時止。詎何宏韋竟基於侵占之犯意，以變更持有為所有
    之意思，將甲車及上開安全帽侵占入己，並於不詳時、地，
    將甲車以新臺幣(下同)5萬元之價格販賣與不知情之某車行
    人員。嗣因騎安車業公司豐原門市組長陳家妘持續聯繫何宏韋
    皆未獲回應而報警處理，始悉上情。
  ㈡於111年4月17日凌晨3時34分許，駕駛車牌號碼000-0000號租
    賃小貨車(下稱乙車)，途經址設臺中市○區○○路000號之新建
    國市場內，由林騰龍經營之B區180號攤位前時，竟基於竊盜
    之犯意，徒手竊取林騰龍所有，放置在上開攤位前方如附表
    編號3所示雞肉貨品1箱，得手後旋即駕駛乙車離開現場。嗣
    因林騰龍發覺上開貨物遭竊，經調閱監視器畫面後報警處理
    ，始循線查悉上情。
二、案經騎安車業公司告訴、臺中市政府警察局豐原分局報告及
    騰龍訴由臺中市政府警察局第三分局報告臺灣臺中地方檢察
    署檢察官偵查起訴。
    理    由
一、本案被告何宏韋所犯均為死刑、無期徒刑、最輕本刑為3年
    以上有期徒刑以外之罪，其於準備程序中就被訴事實為有罪
    之陳述，經告知簡式審判程序之旨，並聽取公訴人及被告之
    意見後，本院依刑事訴訟法第273條之1第1項之規定，裁定
    進行簡式審判程序。又本案之證據調查，依同法第273條之2
    規定，不受同法第159條第1項、第161條之2、第161條之3、
    第163條之1及第164條至第170條規定之限制，合先敘明。
二、上開犯罪事實，業據被告於偵查及本院審理中坦承不諱(見1
    11偵2498卷第208-209頁、本院卷第103-104、116頁)，核與
    告訴人林騰龍、證人陳家妘及騎安車業公司代表人郭先智於
    警詢之陳述相符(見111偵2497卷第75-77、161-162頁、111
    偵28309卷第91-93頁)，並有員警職務報告(見111偵28309卷
    第71頁)、甲車租賃契約書、甲車行照影本、被告承租甲車
    時提出之身分證及駕照影本、租金收據、證人陳家妘之名片
    (見111偵2497卷第109-111、115頁、111偵10147卷第85-89
    頁)、甲車照片及被告於臉書張貼販售甲車零件之廣告頁面
    截圖(見111偵10147卷第95-97頁)、路口及新建國市場B區18
    0號攤位之監視器錄影畫面翻拍照片(見111偵28309卷第95-1
    03頁)、乙車之車籍資料及租賃契約書(見111偵28309卷第10
    9-111頁)在卷可佐，足認被告上開任意性自白與事實相符，
    堪以採信。綜上所述，本案事證明確，被告上開犯行洵堪認
    定，應依法論科。
三、論罪科刑
  ㈠核被告就犯罪事實欄㈠所為，係犯刑法第335條第1項之侵占
    罪；就犯罪事實欄㈡所為，係犯刑法第320條第1項之竊盜罪
    。
　㈡被告所犯上開2罪，犯意各別，行為互殊，應予分論併罰。
　㈢被告前因施用毒品案件，經臺灣苗栗地方法院以103年度易字
    第574號判決判處有期徒刑6月確定(下稱甲案)；另因施用毒
    品案件，經臺灣新北地方法院以103年度審易字第3588號判決
    判處有期徒刑7月確定(下稱乙案)；另因竊盜案件，經臺灣
    士林地方法院以104年度審易字第236號判決判處有期徒刑7
    月確定(下稱丙案)；另因偽造文書等案件，經臺灣基隆地方
    法院以104年度基簡字第506號判決分別判處徒刑，並定應執
    行有期徒刑7月確定(下稱丁案)。嗣甲、乙、丙、丁案經臺
    灣基隆地方法院以105年度聲字第1049號裁定應執行有期徒刑1
    年10月確定，於106年1月19日縮短刑期假釋出監，嗣假釋經
    撤銷，尚有殘刑4月27日；另因施用毒品案件，經臺灣臺北
    地方法院以107年度審易緝字第51號判決判處有期徒刑7月確
    定(下稱戊案)，嗣上開殘刑及戊案接續執行，於108年7月20
    日執行完畢等情，業據檢察官於論告時陳稱在卷(見本院卷
    第116頁)，並有前揭裁定、戊案判決及臺灣高等法院被告前
    案紀錄表存卷可考(見本院卷第121-128頁)。其於有期徒刑
    執行完畢後，5年內故意再犯本案有期徒刑以上之2罪，均為
    累犯，並依司法院釋字第775號解釋意旨，審酌被告於前案
    執行完畢後，未生警惕，故意再為本案犯行，足見前罪之徒
    刑執行成效不彰，其對刑罰之反應力顯然薄弱，衡量本案犯
    罪情節及被告所侵害之法益，予以加重最低本刑並無罪刑不
    相當之情事，爰依刑法第47條第1項之規定，各加重其刑。
　㈣爰以行為人之責任為基礎，審酌被告不思以正當途徑獲取所
    需財物，率爾為本案侵占及竊盜犯行，漠視他人財產法益，
    所為實無足取。並斟酌被告本案所侵占及竊取之財物價值、
    犯罪動機、目的、手段、犯後坦承犯行，但尚未賠償告訴人
    所受損害之犯後態度，暨其自述之智識程度及家庭經濟生活
    狀況(見本院卷第117頁)、前科素行等一切情狀，分別量處
    如主文所示之刑，並就得易科罰金部分諭知易科罰金之折算
    標準，以示懲儆。
四、沒收
    附表編號1、2所示甲車及安全帽2頂，均為被告於犯罪事實
    欄㈠所示時、地侵占之財物；附表編號3所示雞肉貨品1箱，
    則為被告於犯罪事實欄㈡所示時、地竊取之財物，上開物品
    分別為被告各該犯行之犯罪所得，且均未扣案，亦均未發還
    被害人，此經被告於偵查及本院審理中供述明確(見111偵24
    97卷第207-210頁、本院卷第104頁)，爰依刑法第38條之1第
    1項前段、第3項規定，於被告各該罪刑項下宣告沒收或追徵
    其價額，並依同法第40條之2第1項規定，併執行之。
據上論斷，應依刑事訴訟法第273條之1第1項、第299條第1項前
段，刑法第320條第1項、第335條第1項、第47條第1項、第41條
第1項前段、第38條之1第1項前段、第3項，刑法施行法第1條之1
第1項，判決如主文。
本案經檢察官陳敬暐提起公訴，檢察官林卓儀到庭執行職務。
中　　華　　民　　國　　111 　年　　12　　月　　13　　日
                  刑事第十三庭  法  官  黃世誠
以上正本證明與原本無異。
如不服本判決應於收受送達後20日內向本院提出上訴書狀，並應
敘述具體理由；其未敘述上訴之理由者，應於上訴期間屆滿後20
日內向本院補提理由書（均須按他造當事人之人數附繕本）「切
勿逕送上級法院」。
告訴人或被害人如不服判決，應備理由具狀向檢察官請求上訴，
上訴期間之計算，以檢察官收受判決正本之日起算。
　　　　                        書記官  陳慧君
中　　華　　民　　國　　111 　年　　12　　月　　13　　日

附表
編號 侵占或竊取之財物 1 車牌號碼000-0000號大型重型機車1臺(廠牌型號：SUZUKI GSX-S1000A，市價約35萬元至38萬元) 2 安全帽2頂（廠牌型號：KYT DJ，每頂市價2000元） 3 雞肉貨品1箱（內有全雞15隻、雞睪丸、雞胗、雞肝等雞內臟，價值共計8千元） 
附錄論罪科刑法條
中華民國刑法第320條
意圖為自己或第三人不法之所有，而竊取他人之動產者，為竊盜
罪，處5年以下有期徒刑、拘役或50萬元以下罰金。
意圖為自己或第三人不法之利益，而竊佔他人之不動產者，依前
項之規定處斷。
前二項之未遂犯罰之。
中華民國刑法第335條
意圖為自己或第三人不法之所有，而侵占自己持有他人之物者，
處5年以下有期徒刑、拘役或科或併科3萬元以下罰金。
前項之未遂犯罰之。